臺灣高等法院高雄分院刑事判決　　　　95年度上訴字第2244號
上　訴　人　臺灣屏東地方法院檢察署檢察官
被　　　告　甲○○
　　　　　　　　　　（現另案在屏東監獄執行中）
上列上訴人因被告違反毒品危害防制條例案件，不服臺灣屏東地
方法院95年度訴字第768 號中華民國95年10月18日第一審判決（
起訴案號：臺灣屏東地方法院檢察署95年度毒偵字第1429號），
提起上訴，本院判決如下：
     主  文
上訴駁回。
     事  實
一、甲○○於民國（以下同）91年間因施用毒品案件，經臺灣屏
    東地方法院以91年度毒聲字第824 號裁定送觀察、勒戒後，
    認無繼續施用毒品傾向，於91年9 月30日執行完畢釋放，並
    經臺灣屏東地方法院檢察署檢察官以91年度毒偵字第436 號
    不起訴處分確定，詎甲○○仍未戒除毒癮，竟於上開觀察、
    勒戒執行完畢釋放後5 年內，復基於施用第一級毒品之包括
    犯意，自95年5 月間某日起至同年7 月4 日止，在其位於屏
    東縣萬巒鄉○○村○○路20號之住處，以將海洛因摻入香煙
    內點燃吸食之方式，約每2 日吸食1 次，而反覆施用第一級
    毒品海洛因多次；又甲○○另基於施用第二級毒品之包括犯
    意，自95年5 月間某日起至同年7 月4 日止，在其上址住處
    ，以將甲基安非他命置入玻璃管吸食器內加熱燒烤，再吸食
    其霧化氣體之方式，約每2 日吸食1 次，繼續施用第二級毒
    品甲基安非他命多次。嗣因甲○○為列管毒品人口，經警於
    95年7 月6 日6 時許通知甲○○前往屏東縣警察局內埔分局
    ，並徵得其同意後採尿送驗結果呈嗎啡及甲基安非他命陽反
    應，始悉上情。
二、案經屏東縣警察局內埔分局移送臺灣屏東地方法院檢察署檢
    察官偵查起訴。
     理  由
一、前揭施用第一、二級毒品之事實，業據被告甲○○坦承不諱
    ，且其於95年7 月6 日8 時20分許經警採尿送驗，檢驗結果
    確呈嗎啡（即海洛因代謝物）及甲基安非他命陽性反應，此
    有長榮大學95年7 月20尿液篩檢確認報告、列管毒品人口尿
    液檢體採集送驗紀錄表各1 紙附卷為憑，足證被告甲○○上
    開施用毒品之自白核與事實相符，堪以採信。又被告甲○○
    前於91年間因施用毒品案件，經臺灣屏東地方法院以91年度
    毒聲字第824 號裁定送觀察、勒戒後，認無繼續施用毒品傾
    向，而於91年9 月30日執行完畢釋放，並經臺灣屏東地方法
    院檢察署檢察官以91年度毒偵字第436 號不起訴處分確定，
    有前揭不起訴處分書、臺灣高等法院被告前案紀錄表、臺灣
    屏東地方法院檢察署刑案資料查註紀錄表暨全國施用毒品案
    件紀錄表各1 份在卷可稽，被告甲○○於觀察、勒戒執行完
    畢釋放後，5 年以內再犯本件施用第一、二級毒品之行為，
    事證明確，其犯行已堪認定。
二、按海洛因、甲基安非他命分別係毒品危害防制條例第2 條第
    2 項第1 款、第2 款所稱之第一級、第二級毒品，不得持有
    及施用，被告甲○○施用第一、二級毒品，核其所為，係分
    別犯毒品危害防制條例第10條第1 項、第2 項之施用第一級
    、第二級毒品罪。被告甲○○施用前後持有第一、二級毒品
    之低度行為，應各為其施用之高度行為所吸收，均不另論其
    持有毒品罪。又按毒品危害防制條例所規定處罰之施用毒品
    行為因有癮具有反覆實施之性質，然各次施用毒品之行為係
    滿足各單次毒癮發作所致，各次施用毒品行為係各自獨立，
    尚難認係同一行為之數次舉動，換言之，施用毒品行為與接
    續犯之概念有別。次按刑事法若干犯罪行為態樣，本質上原
    具有反覆、延續實行之特徵，立法時既予特別歸類，定為犯
    罪構成要件之行為要素，則行為人基於包括之犯意，在密切
    接近之一定時、地持續實行之複次行為，倘依社會通念，於
    客觀上認為符合一個反覆、延續性之行為觀念者，於刑法評
    價上，其分別施用第一、二級毒品，各分別僅成立包括之一
    罪。被告甲○○所犯前開施用第一、二級二罪，犯意各別、
    行為互殊，應分論併罰。又被告甲○○前於93年間因違反毒
    品危害防制條例案件，經臺灣屏東地方法院以93年度訴字第
    195 號判決判處有期徒刑1 年4 月確定，於94年7 月25日因
    縮短刑期假釋出獄，所餘刑期付保護管束，嗣於94年9 月1
    日保護管束期滿未經撤銷假釋，所餘刑期以執行完畢論，有
    臺灣高等法院被告前案紀錄表1 份為憑，其於有期徒刑執行
    完畢後，5 年以內故意再犯本件有期徒刑以上之罪，均為累
    犯，均應依法加重其刑。
三、原審適用毒品危害防制條例第10條第1 項、第2 項，刑法第
    11條前段、第47條第1 項、第51條第5 款規定，並審酌被告
    甲○○前曾經觀察、勒戒認無繼續施用毒品傾向，且曾因施
    用毒品經判處罪刑並執行完畢，仍未戒除施用毒品之惡習，
    復施用第一、二級毒品，戕害自己身心健康，尚未危及他人
    ，其犯罪之動機、方法、所生損害、施用時間，及犯後坦承
    犯行，態度尚佳等一切情狀，就其施用第一級毒品部分，量
    處有期徒刑1 年2 月，就其施用第二級毒品部分，量處有期
    徒刑8 月，並定其應執行刑為有期徒刑1 年8 月。經核原判
    決認事用法並無不合，量刑及定執行刑亦屬適當，檢察官上
    訴認被告甲○○施用毒品係屬接續犯云云，惟查被告甲○○
    各次施用毒品之行為係滿足各單次毒癮發作所致，各次施用
    毒品行為係各自獨立，尚難認係同一行為之數次舉動，換言
    之，其施用毒品行為與接續犯之概念尚有別，檢察官認係接
    續犯，尚非的論，其上訴為無理由，應予駁回。
據上論斷，應依刑事訴訟法第368條，判決如主文。
本案經檢察官林應華到庭執行職務。
中　　華　　民　　國　　96　　年　　1　　月　　 8 　　日
            刑事第六庭  審判長法  官  王憲義
                              法  官  李璧君
                              法  官  張盛喜
以上正本證明與原本無異。
施用第一級毒品部分如不服本判決應於收受本判決後10日內向本
院提出上訴書狀，其未敘述上訴理由者，並得於提起上訴後10日
內向本院補提理由書狀（均須按他造當事人之人數附繕本）「切
勿逕送上級法院」。
其他不得上訴。
中　　華　　民　　國　　96　　年　　1 　　月　　8 　　日
                              書記官  林明威
附錄本判決論罪科刑法條：
毒品危害防制條例第10條：
施用第一級毒品者，處6月以上5年以下有期徒刑。
施用第二級毒品者，處3年以下有期徒刑。
